---
title: "Entrega 1 - Laura"
format: pdf
---

```{r setup}
#| include: false
source("rdocs/entrega_1.R")
```

# Análise 1
Introdução da Análise:

Esta análise tem como objetivo compreender a variação da receita média das lojas da região no período entre 1880 e 1889. Para isso, foram consideradas duas variáveis principais: “ano”, que é quantitativa discreta e “ReceitaMedia”, que é quantitativa contínua, expressa em reais.

Os valores monetários foram convertidos para R$ a fim de padronizar a análise financeira e facilitar a interpretação dos resultados.

```{r}
#| label: fig-receita_media
#| fig_cap: "Receita Média Lojas(1880-1889)"
grafico1
```
Descritiva:

Como mostra a $\ref{fig-receita_media}$, a receita média das lojas vem crescendo desde 1880, com exceção de 1888, ano em que houve uma pequena queda de R$ 1.687,20 em relação ao período anterior. Por outro lado, o crescimento mais significativo ocorreu em 1889, com um aumento de R$ 21.251,50 na receita média das lojas da região.



