---
title: "Entrega 3 - Laura"
date: today
lang: en
format:
  pdf:
    pdf-engine: xelatex
    include-in-header: |
      \usepackage[brazil]{babel}
      \usepackage[utf8]{inputenc}
      \usepackage[T1]{fontenc}
---

```{r setup}
#| include: false
source("rdocs/entrega_3.R")
```



# Análise 3
Esta análise tem como objetivo investigar o perfil etário dos clientes das lojas localizadas na cidade de Âmbar Seco. Para isso, foram consideradas as variáveis Idade dos Clientes uma variável quantitativa contínua e Loja, variável qualitativa nominal que identifica cada estabelecimento. A partir dessas informações, foi elaborado um histograma segmentado por loja, permitindo observar como as idades se distribuem entre os diferentes pontos comerciais do município.

```{r}
#| label: fig-frequencia-idades-lojas
#| fig-cap: "Histograma das idades dos clientes por loja em Âmbar Seco"
grafico3
```

\begin{table}[h!]
\centering
\caption{Resumo das idades dos clientes por loja em Âmbar Seco}
\label{tab:idades-lojas}
\begin{tabular}{|c|c|c|c|c|}
\hline
\textbf{Loja} & \textbf{Idade mínima} & \textbf{Idade máxima} & \textbf{Idade média} & \textbf{Mediana} \\
\hline
Banco Careca & 25,00 & 44,00 & 34,92 & 34,00 \\
Ferraria Seca & 16,00 & 80,00 & 33,67 & 30,50 \\
Saloon & 15,00 & 77,00 & 34,20 & 32,50 \\
Vendinha Rápida & 30,00 & 49,00 & 40,34 & 41,00 \\
\hline
\end{tabular}
\end{table}


Conforme apresentado na $\ref{fig-frequencia-idades-lojas}$ observa-se que a distribuição das idades apresenta variações significativas entre as lojas analisadas. No Banco Careca e na Vendinha Rápida, as idades concentram-se majoritariamente entre 30 e 45 anos, indicando um público predominantemente adulto e mais homogêneo. Em contrapartida, a Ferraria Seca e o Saloon exibem distribuições mais amplas, com clientes variando entre 15 e 80 anos, o que revela um perfil etário mais diversificado. Nota-se ainda, com base na \ref{tab:idades-lojas}, que a Vendinha Rápida possui a maior média de idade entre as lojas, enquanto a Ferraria Seca concentra o público mais jovem.
