---
title: "Entrega 2 - Laura"
format: pdf
---

```{r setup}
#| include: false
source("rdocs/entrega_2.R")
```

# Análise 2

Introdução da Análise:

Nesta análise busca-se compreender a relação entre a altura dos indivíduos, registrada originalmente em decímetros (dm) e convertida para centímetros (cm), e o peso, registrado em libras (lbs) e convertido para quilogramas (kg). Ambas as variáveis são quantitativas contínuas. O objetivo é verificar se há associação entre as medidas, avaliando se indivíduos mais altos tendem a apresentar maior peso.

```{r}
#| label: fig-peso-altura
#| fig-cap: "Gráfico de dispersão do peso (kg) em função da altura (cm) dos indivíduo"
grafico2
```
Descritiva:

A $\ref{fig-peso-altura}$ mostra que indivíduos mais altos costumam apresentar valores de peso maiores, ainda que haja variação considerável dentro de cada faixa de altura. As observações analisadas variam entre 150 cm e 200 cm para altura e entre 45 kg e 115 kg para peso. Nota-se maior concentração de pontos entre 170 cm e 180 cm de altura, com pesos situados principalmente entre 60 kg e 85 kg, caracterizando a região mais densa da distribuição. Apesar dessa relação geral, a dispersão dos pontos revela que pessoas com a mesma altura podem apresentar pesos bastante diferentes, indicando que outros fatores também influenciam significativamente essa medida.




