---
title: "Enstrega 3 - Laura"
format: pdf
lang: pt-BR
---

```{r setup}
#| include: false
source("rdocs/entrega_3.R")
```



# Análise 3
Esta análise tem como objetivo investigar o perfil etário dos clientes das lojas localizadas na cidade de Âmbar Seco. Para isso, foram consideradas as variáveis Idade dos Clientes uma variável quantitativa contínua e Loja, variável qualitativa nominal que identifica cada estabelecimento.

```{r}
#| label: fig-idades-lojas
#| fig-cap: "Boxplot das idades dos clientes por loja em Âmbar Seco"
grafico3
```

::: {#quad:idades_lojas layout-align="center" quad-pos="H"}
```{=latex}
\setcounter{quadro}{0}
\begin{quadro}[H]
\caption{Medidas resumo da idade dos clientes por loja}
\label{quad:idade-lojas}
\centering
\begin{adjustbox}{max width=\textwidth}
\begin{tabular}{|l|S[table-format=3.2]|S[table-format=3.2]|S[table-format=3.2]|S[table-format=3.2]|S[table-format=3.2]|S[table-format=3.2]|S[table-format=3.2]|}
\toprule
\textbf{NameStore} & \textbf{Média} & \textbf{Desvio Padrão} & \textbf{Mínimo} & \textbf{1º Quartil} & \textbf{Mediana} & \textbf{3º Quartil} & \textbf{Máximo} \\ 
\midrule
Banco Careca & 34.92 & 5.57 & 25 & 31 & 34 & 40 & 44 \\
Ferraria Seca & 33.67 & 13.31 & 16 & 24 & 30.5 & 39 & 80 \\
Saloon & 34.2 & 12.7 & 15 & 26 & 32.5 & 38 & 77 \\
Vendinha Rápida & 40.35 & 6.03 & 30 & 35 & 41 & 46 & 49 \\
\bottomrule
\end{tabular}
\label{quad:idade_lojas}
\end{adjustbox}
\end{quadro}
```

Medidas resumo das Idades dos Clientes por Loja
::: 

Conforme evidenciado pelo **Quadro** $\ref{quad:idades_lojas}$ e na $\ref{fig-idades-lojas}$, a distribuição das idades varia significativamente entre as lojas analisadas. A “Vendinha Rápida” apresenta a maior média (40,35 anos), seguida pelo “Banco Careca” (34,92), “Saloon” (34,2) e “Ferraria Seca” (33,67), indicando uma ordem crescente clara das médias. As idades na “Vendinha Rápida” e no “Banco Careca” são relativamente homogêneas, com desvios padrão de 6,03 e 5,57, concentrando-se entre 35 e 46 anos e 31 e 40 anos, respectivamente, enquanto “Saloon” e “Ferraria Seca” apresentam maior variabilidade (12,7 e 13,31), com quartis mais dispersos (1º quartil 26 e 24, 3º quartil 38 e 39) e extremos que vão de 15 a 77 anos e de 16 a 80 anos. Esses dados evidenciam que algumas lojas atendem faixas etárias mais homogêneas e outras apresentam clientes com idades bastante diversificadas.
