---
title: "Entrega 2 - Laura"
format: pdf
lang: pt-BR
---

```{r setup}
#| include: false
source("rdocs/entrega_2.R")
```

# Análise 2

Nesta análise busca-se compreender a relação entre a altura dos indivíduos, registrada originalmente em decímetros (dm) e convertida para centímetros (cm), e o peso, registrado em libras (lbs) e convertido para quilogramas (kg). Ambas as variáveis são quantitativas contínuas. O objetivo é verificar se há associação entre as medidas, avaliando se indivíduos mais altos tendem a apresentar maior peso.

```{r}
#| label: fig-peso-altura
#| fig-cap: "Gráfico de dispersão do peso (kg) em função da altura (cm) dos indivíduo"
grafico2
```

::: {#quad:peso_altura layout-align="center" quad-pos="H"}
```{=latex}
\setcounter{quadro}{0}
\begin{quadro}[H]
\caption{Medidas resumo do peso (kg) por faixas de altura (cm)}
\centering
\begin{adjustbox}{max width=\textwidth}
\begin{tabular}{|l|S[table-format=3.2]|S[table-format=3.2]|S[table-format=3.2]|S[table-format=3.2]|S[table-format=3.2]|S[table-format=3.2]|S[table-format=3.2]|}
\toprule
\textbf{Faixa de altura} & \textbf{Média} & \textbf{Desvio Padrão} & \textbf{Mínimo} & \textbf{1º Quartil} & \textbf{Mediana} & \textbf{3º Quartil} & \textbf{Máximo} \\ 
\midrule
150–159 & 61.56 & 8.73 & 45 & 55.02 & 61.85 & 67.15 & 84.4 \\
160–169 & 70.01 & 9.19 & 45.2 & 64.5 & 69.6 & 75.52 & 94.7 \\
170–179 & 77.99 & 8.79 & 52.9 & 72.25 & 78.5 & 83.9 & 106.7 \\
180–189 & 85.58 & 8.72 & 63.1 & 79.4 & 84.9 & 91.5 & 113 \\
190–199 & 93.81 & 8.56 & 76.8 & 88.07 & 92.75 & 99.35 & 119.3 \\
\bottomrule
\end{tabular}
\label{quad:peso_altura}
\end{adjustbox}
\end{quadro}
```

Medidas resumo do peso (kg) por faixas de altura (cm)
::: 

A Figura $\ref{fig-peso-altura}$ evidencia que indivíduos mais altos tendem a apresentar valores de peso maiores, embora exista variação considerável dentro de cada faixa de altura. As observações analisadas variam entre 150 cm e 200 cm para altura e entre 45 kg e 115 kg para peso. O  **Quadro** $\ref{quad:peso_altura}$ a permite identificar que a maior concentração de indivíduos ocorre entre 170 cm e 180 cm, com pesos situados predominantemente entre 60 kg e 85 kg, caracterizando a região mais densa da distribuição. Apesar dessa tendência, a dispersão observada indica que indivíduos com a mesma altura podem apresentar pesos bastante distintos, sugerindo a influência de outros fatores sobre a variável peso.



